最　高　行　政　法　院　裁　定
　　　　　　　　　　　　　94年度裁字第01248號
再 審原 告　甲○○
再 審被 告　經濟部智慧財產局
代　表　人　乙○○
上列當事人間因新型專利申請事件，再審原告對本院中華民國92
年11月20日92年度判字第1579號判決，提起再審之訴。本院裁定
如下︰
　　主  文
再審之訴駁回。
再審訴訟費用由再審原告負擔。
　　理  由
一、按當事人對於行政法院之判決，提起再審之訴，須有行政訴
    訟法第273條第1項所列各款情形之一或第2項者，方得為之
    。又再審之訴狀內，應表明再審理由及關於再審理由之證據
    ，同法第277條第1項第4款規定甚明。所謂表明再審理由，
    必須指明確定判決有如何合於法定再審事由之具體情事始為
    相當，倘未依法表明，則其再審之訴即非合法。
二、本件再審原告於民國86年4月3日以「鼻通氧氣管」，向再審
    被告申請新型專利，案經再審被告編為第00000000號審查、
    再審查，以系爭案與申准在先之第00000000號「防止過敏之
    鼻套」新型專利案比較兩者不同點是在管連接方式，「系爭
    案及圖」所為之改變不具進步性，且與再審原告申請在先之
    第00000000號專利案具有同一性，認系爭案有違專利法第10
    5條準用第27條及第98條第1項前段及第2項之規定，而為不
    予專利之處分，發給88年10月14日智專（九）05055字第136
    331號專利再審查審定書。再審原告不服，循序提起行政訴
    訟，經臺北高等行政法院89年度訴字第2270號判決駁回；提
    起上訴，經本院91年度判字第1725號判決駁回，再審原告猶
    不甘服，以本院上開確定判決有行政訴訟法第273條第1項第
    1款為由，提起再審之訴，亦經本院92年判字第1579號判決
    （以下簡稱原判決）駁回，再審原告以原判決有同法條第1
    項第1款及第2款事由，提起本件再審之訴。然查，再審原告
    就主張原判決有同法條第1項第1款部分，無非主張系爭新型
    專利，係設有兩適長之中空軟質膠管，管體一側端部間以熱
    融方式設一連接橫管，橫管視兩鼻孔壁間厚度具適當之長度
    ，俾使用時得平衡穩定夾置在人體兩鼻孔間，令兩軟質膠管
    得伸入鼻腔內，清除鼻呼吸道滯留阻塞物，藉以貫通呼吸道
    而使呼吸氧氣順暢，消除不能呼吸氧氣之痛苦之效力，即具
    有進步性，符合申請新型專利要件，但因再審被告太過於主
    觀，未參酌大陸專利審查已准系爭新型專利等情，逕以不具
    進步性為由，判決駁回再審之訴。惟再審原告主張之再審事
    由，無非在述說本院91年度判字第1725號判決有何實體法上
    再審之理由，而對於原判決以再審原告再審之訴無同法第27
    3條第1項第1款再審事由，予以判決駁回其再審之訴有何再
    審事由，則未提出具體情事，況再審原告主張之上開事由，
    業經本院歷次判決指駁在案，則再審原告此部分再審之訴為
    不合法。次按同法條第1項第2款所謂判決理由與主文顯有矛
    盾者，係指判決理由與主文之內容適得其反而言。本院原判
    決認再審原告無行政訴訟法第273條第1項第1款再審事由，
    主文諭知再審之訴駁回，並無兩者適得其反之效果，再審原
    告以同法條第2款規定提起再審之訴，亦為不合法，應予駁
    回。本件事實已臻明確，無行言詞辯論必要，併此明。
據上論結，本件再審之訴為不合法，爰依行政訴訟法第278條第1
項、第104條、民事訴訟法第95條、第78條，裁定如主文。
中    華    民    國    94    年     6    月    30    日
                  第三庭審判長法  官　廖　政　雄
                              法  官　林　清　祥
                              法  官　鍾　耀　光
                              法  官　姜　仁　脩
                              法  官　胡  國  棟
以  上  正  本  證  明  與  原  本  無  異
中    華    民    國    94    年    7    月    1      日
　　　　　　　　　　　　　　　書記官　莊　俊　亨
